# 请教陈老师，长投的计量

提问人：心海拂清风 时间：2014-04-15 21:07:30
1 同一控制下发生的合并费用在个别报表和合并报表是都费用化把，那非同一控制下个别报表和合并报表是否也是都费用化呢！谢谢！ 2 资产的计量和权益的计量的区别是什么呢？谢谢 3 不丧失控制权和购买少数股权的合并报表层面作为权益性交易来处理，合并层面调整资本公积-股本溢价，那贷方科目是什么呢！ 第一种方法 借：资本公积-股本溢价 贷：长期股权投资 或者第二种呢 借：少数股东权益 借：资本公积-股本溢价 贷：现金 哪一种处理是对的呢？理由是什么呢！谢谢！
该贴已经同步到 心海拂清风的微博

回答人：chenyiwei
1 、是。 2 、资产的计量强调计量资产的初始取得成本（因此把直接交易成本也计入资产的初始计量金额中），但权益的计量侧重于计量所取得权益的价值（因此不含交易成本）。 3 、合并报表层面体现的处理结果是第二种。

提问人：心海拂清风 时间：2014-04-16 12:42:03
感谢陈老师这么晚还回答问题，谢谢！还是有点疑问！ 1 我看过陈老师前面的回复是说个别报表和合并层面处理不一样，个别表表作为资产的计量，一个包括交易费用，合并报表作为权益的计量，费用化，与第个问题的结论也有点不一致，陈老师的结论有所变化？还是有新规定呢？目前可参考的就是解释公告 4 号，但是这个只说费用化，并没有区分个别报表和合并报表。谢谢！ 2 第三个问题合并报表层面体现的结论是第二种，不是很明白，第一种处理贷记长期股权投资这个是对的吗？还是处理一下也是对的？一二种处理的差异是什么呢？麻烦老师再解释一下，谢谢！

回答人：chenyiwei
1 、《讲解 2010 》第三章（P34）已明确个别报表层面交易费用也不计入长投成本，现在新修订的长投准则将其纳入准则正文。 2 、合并报表层面不出现长期股权投资，所以应当分析的是对合并报表所显示的整体对外财务状况和经营成果的影响，也就是把合并主体看作一个单独的账务处理主体，采用类似于会计分录的方式编制账务处理分录，来分析某项交易对合并报表层面的总体影响，这类分录中是不会出现对子公司的长期股权投资项目的。

提问人：心海拂清风 时间：2014-04-16 20:20:13
不丧失控制权和购买少数股权的合并报表层面作为权益性交易来处理 ，这两种情况下都这么做分录是吗？借：少数股东权益借：资本公积-股本溢价 贷：现金 谢谢！不丧失控制权的情况下少数股东权益增加了，借记少数股东权益，不合适吧！

回答人：chenyiwei
不丧失控制权前提下部分处置子公司股权，合并报表层面的影响：借：现金，借／贷：资本公积，贷：少数股东权益。

提问人：baiyund2000 时间：2014-04-18 20:18:38
我认为： 这个分录借：资本公积 800 借：少数股东权益 5200 贷：银行存款 6000 是站在合并主体的角度考虑应达到的合并效果；这个分录借：子公司可辨认净资产账面价值 26000 商誉 800 贷： 26800 ，是实现上述效果而实施的手段，陈老师不知我的理解对否？

回答人：chenyiwei
基本可以这样理解。